---
title: "Visualización de Datos"
author: "Emilio Morones"
date: "6/06/2021"
output:
  xaringan::moon_reader:
    chakra: libs/remark-latest.min.js
    lib_dir: libs
    css:
    - tamu
    - ninjutsu
    nature:
      ratio: '20:10'
      highlightLines: yes
      highlightStyle: github
      countIncrementalSlides: no
resource_files:
- renv.lock
---

```{r setup, include=FALSE}
library(flipbookr)
library(tidyverse)
knitr::opts_chunk$set(echo = TRUE, warning = F, message = F)
knitr::opts_chunk$set(fig.height = 6, out.width = "90%", comment = " ", cache = F, dpi = 300)
source("https://raw.githubusercontent.com/EvaMaeRey/little_flipbooks_library/master/xaringan_reveal_parentheses_balanced.R")
```

<!-- Primera Clase -->


# Introducción

--

El paquete ggplot2 en el lenguaje de programación R implementa la "gramática de las gráficas en capas" --- una propuesta de Leland Wilkinson y el producto del trabajo en curso de Hadley Wickham. 

--

install.packages("ggplot2")

--

install.packages("tidyverse")

--

Esta idea del sistema de visualización de datos es a la vez poderosa, novedosa e intuitiva. 

--

Es un sistema donde la visualización de datos se puede dividir en los parámetros: datos a visualizar, estética de las variables, objetos geométricos, un sistema de coordenadas, escalas específicas y transformación estadística.

---
class: inverse, middle, center


# Explorando nuestra primera base de datos
<!-- get flipbook that rotates through lines, my_fill -->
---

`r chunk_reveal("mpg", break_type = "rotate", widths = c(1,1), title = "### Explorando nuestra primera base de datos")`

```{r mpg, eval = FALSE, echo = F}
#'Damos un vistazo a la base'
mpg #ROTATE

#'Ayuda para saber que significa cada variable'
?mpg #ROTATE
#'displ - tamaño del motor'
#'hwy - eficiencia del uso del combustible'
```
---
class: inverse, center, middle



# Generación de preguntas
---

¿Los autos con un motor más grande utilizan más combustible que los autos con un motor más pequeño?

--

¿Cómo se ve la relación entre el tamaño de un motor y el uso de combustible? 

--

¿Positiva, negativa, lineal, no lineal?

---
class: inverse, middle, center




# La primer gráfica

---

`r chunk_reveal("my_cars",  widths = c(1,1), title = "### Nuestra primera gráfica")`

```{r my_cars, include = FALSE}
#'crea un sistema de coordenadas'
ggplot(data = mpg) + #BREAK
#'agrega una capa de puntos'
geom_point(
mapping = aes(x = displ, y = hwy)
) #BREAK
```

---
class: inverse, center, middle



# Ahora
--

¿Esta gráfica comprueba o refuta tu hipótesis acerca de la eficiencia del uso del combustible y el tamaño del motor?

--

Ten en cuenta la siguiente plantilla:

    ggplot(data = <DATA>) + 
    <GEOM_FUNCTION>(mapping = aes(<MAPPINGS>))
---
class: inverse, center, middle



# Ejercicios
---

¿Qué ves si sólo corres ggplot(data = mpg)?

--

¿Cuántos renglones y columnas tiene mpg?

--

¿Qué describe la variable drv? (utiliza ?mpg)

--

Has una gráfica de dispersión entre las variables hwy vs cyl.

--

¿Qué pasa si haces una gráfica de dispersión entre class y drv?
¿Por qué no es útil esta gráfica?

---
class: inverse, center, middle



# 1 - Resolviendo algunos de ejemplo ...
---
`r chunk_reveal("graph0", break_type = "rotate", widths = c(1,0.8), title = "### Has una gráfica de dispersión entre las variables hwy vs cyl. ¿Qué pasa si haces una gráfica de dispersión entre class y drv?¿Por qué no es útil esta gráfica?")`
```{r graph0, eval = F, echo = F}
ggplot(data = mpg) +
geom_point(mapping = aes(x = hwy, y = cyl)) + #ROTATE
geom_point(mapping = aes(x = class, y = drv)) #ROTATE
```
---
class: inverse, center, middle





# Mapear elementos estéticos
---

`r chunk_reveal("map", widths = c(1,1), title = "### El mejor valor de una imagen es cuando nos forza a notar lo que nunca esperamos ver. - John Tukey")`

```{r map, eval = F, echo = F}
mpg %>% 
mutate(rojo=case_when(
 hwy > 20 & displ >5~T, T~F)) %>%
ggplot() + 
geom_point(aes(x =displ, y = hwy, color = rojo)) +
scale_color_manual(values = c("black","red")) +
theme(legend.position = "none")
```

---
class: inverse, center, middle

# Veamos que ...
---
Los puntos rojos parece ser que se salen de la relación lineal. 
 
--

¿Cómo podrías explicar estos carros? Una posible hipótesis es que sean carros híbridos.

--

Podemos agregar una tercera dimensión a nuestra gráfica de dos dimensiones mediante la estética.

--

Es un elemento visual de los objetos en la gráfica. Puede ser tamaño, forma, transparencia, color

--

Podemos darnos cuenta que 5 de los 6 puntos que parecieran salirse de la relación es porque son carros de 2 plazas. En retrospectiva no podían ser híbridos pues éstos no tienen tamaños de motor tan grande.

--

¿Qué pasó con los suv? Para las formas sólo utiliza 6 diferentes formas por defecto

---
class: inverse, center, middle


# Viendo la gráfica y modiicando parámetros ...
---
`r chunk_reveal("graph1", break_type = "rotate", widths = c(1,1), title = "### Viendo la gráfica y cambiando parámetros ...")`
```{r graph1, eval = F, echo = F}
ggplot(data = mpg) + 
geom_point(aes(x = displ, y = hwy, color = class))+ #ROTATE
geom_point(aes(x = displ, y = hwy, alpha = class))+ #ROTATE
geom_point(aes(x = displ, y = hwy, size = class))+ #ROTATE
geom_point(aes(x = displ, y = hwy, shape = class))+ #ROTATE
geom_point(aes(x = displ, y = hwy), size = 10)+ #ROTATE
geom_point(aes(x = displ, y = hwy), color = "red")+ #ROTATE
geom_point(aes(x=displ, y=hwy), shape=1, fill="red") #ROTATE
```
---
class: inverse, center, middle


# Ejercicios 2
---

¿Qué hay de malo con este código?

--

ggplot(data = mpg) + 
  geom_point(mapping = aes(x = displ, y = hwy, color = "blue"))

--

¿Qué variables de mpg son categóricas?

--

¿Qué variables de mpg son continuas?

--

¿Cómo puedes saber esta información cuando corres mpg?

--

Mapea una variable continua para color, tamaño y forma

--

¿Qué hace la estética "stroke"? pista: utiliza ?geom_point

--

¿Qué pasa si en lugar de poner una variable ponemos una condición? ej: aes(color = displ < 5)

---
class: inverse, center, middle


# 2 - Resolviendo algunos de ejemplo ...
---
`r chunk_reveal("graph2", break_type = "rotate", widths = c(1.5,1), title = "### ¿Qué hay de malo con este código?¿Qué hace la estética stroke? y Sobre la condición")`
```{r graph2, eval = F, echo = F}
ggplot(data = mpg) + 
geom_point(aes(x = displ, y = hwy, color = "blue")) +#ROTATE
geom_point(aes(x = displ, y = hwy), shape = 21, stroke = 3, fill= "red") +#ROTATE
geom_point(aes(x = displ, y = hwy, size = displ < 5), shape = 21) +#ROTATE
geom_point(aes(x = displ, y = hwy), shape = 21) #ROTATE
```
---
class: inverse, center, middle




<!-- adjust font size in this css code chunk, currently 80 -->

```{css, eval = TRUE, echo = FALSE}
.remark-code{line-height: 1.5; font-size: 80%}

@media print {
  .has-continuation {
    display: block;
  }
}

code.r.hljs.remark-code{
  position: relative;
  overflow-x: hidden;
}


code.r.hljs.remark-code:hover{
  overflow-x:visible;
  width: 500px;
  border-style: solid;
}

.remark-slide-content {
  font-size: 28px;
  padding-top: 10px;
  padding-left: 10px;
  padding-right: 10px;
  padding-bottom: 10px;
}

.remark-slide-content > h1:first-of-type {
  margin-top: 0px;
}
```


