---
title: "Visualización de Datos"
author: "Emilio Morones"
date: "6/06/2021"
output:
  xaringan::moon_reader:
    chakra: libs/remark-latest.min.js
    lib_dir: libs
    css:
    - tamu
    - ninjutsu
    nature:
      ratio: '20:10'
      highlightLines: yes
      highlightStyle: github
      countIncrementalSlides: no
resource_files:
- renv.lock
---

```{r setup, include=FALSE}
library(flipbookr)
library(ggplot2)
library(dplyr)
library(gridExtra)
library(maps)
knitr::opts_chunk$set(echo = TRUE, warning = F, message = F)
knitr::opts_chunk$set(fig.height = 6, out.width = "90%", comment = " ", cache = F, dpi = 300)

```

<!-- Primera Clase -->


# Introducción

--

El paquete ggplot2 en el lenguaje de programación R implementa la "gramática de las gráficas en capas" --- una propuesta de Leland Wilkinson y el producto del trabajo en curso de Hadley Wickham. 

--

install.packages("ggplot2")

--

install.packages("tidyverse")

--

Esta idea del sistema de visualización de datos es a la vez poderosa, novedosa e intuitiva. 

--

Es un sistema donde la visualización de datos se puede dividir en los parámetros: datos a visualizar, estética de las variables, objetos geométricos, un sistema de coordenadas, escalas específicas y transformación estadística.

---
class: inverse, middle, center


# Explorando nuestra primera base de datos
<!-- get flipbook that rotates through lines, my_fill -->
---

`r chunk_reveal("mpg", break_type = "rotate", widths = c(1,1), title = "### Explorando nuestra primera base de datos")`

```{r mpg, eval = FALSE, echo = F}
#'Damos un vistazo a la base'
mpg #ROTATE

#'Ayuda para saber que significa cada variable'
?mpg #ROTATE
#'displ - tamaño del motor'
#'hwy - eficiencia del uso del combustible'
```
---
class: inverse, center, middle



# Generación de preguntas
---

¿Los autos con un motor más grande utilizan más combustible que los autos con un motor más pequeño?

--

¿Cómo se ve la relación entre el tamaño de un motor y el uso de combustible? 

--

¿Positiva, negativa, lineal, no lineal?

---
class: inverse, middle, center




# La primer gráfica

---

`r chunk_reveal("my_cars",  widths = c(1,1), title = "### Nuestra primera gráfica")`

```{r my_cars, include = FALSE}
#'crea un sistema de coordenadas'
ggplot(data = mpg) + #BREAK
#'agrega una capa de puntos'
geom_point(
mapping = aes(x = displ, y = hwy)
) #BREAK
```

---
class: inverse, center, middle



# Ahora
--

¿Esta gráfica comprueba o refuta tu hipótesis acerca de la eficiencia del uso del combustible y el tamaño del motor?

--

Ten en cuenta la siguiente plantilla:

    ggplot(data = <DATA>) + 
    <GEOM_FUNCTION>(mapping = aes(<MAPPINGS>))
---
class: inverse, center, middle



# Ejercicios
---

¿Qué ves si sólo corres ggplot(data = mpg)?

--

¿Cuántos renglones y columnas tiene mpg?

--

¿Qué describe la variable drv? (utiliza ?mpg)

--

Has una gráfica de dispersión entre las variables hwy vs cyl.

--

¿Qué pasa si haces una gráfica de dispersión entre class y drv?
¿Por qué no es útil esta gráfica?

---
class: inverse, center, middle



# 1 - Resolviendo algunos de ejemplo ...
---
`r chunk_reveal("graph0", break_type = "rotate", widths = c(1,0.8), title = "### Has una gráfica de dispersión entre las variables hwy vs cyl. ¿Qué pasa si haces una gráfica de dispersión entre class y drv?¿Por qué no es útil esta gráfica?")`
```{r graph0, eval = F, echo = F}
ggplot(data = mpg) +
geom_point(mapping = aes(x = hwy, y = cyl)) + #ROTATE
geom_point(mapping = aes(x = class, y = drv)) #ROTATE
```
---
class: inverse, center, middle


<!-- Maperar elementos estéticos -->


# Mapear elementos estéticos
---

`r chunk_reveal("map", widths = c(1,1), title = "### El mejor valor de una imagen es cuando nos forza a notar lo que nunca esperamos ver. - John Tukey")`

```{r map, eval = F, echo = F}
mpg %>% 
mutate(rojo=case_when(
 hwy > 20 & displ >5~T, T~F)) %>%
ggplot() + 
geom_point(aes(x =displ, y = hwy, color = rojo)) +
scale_color_manual(values = c("black","red")) +
theme(legend.position = "none")
```

---
class: inverse, center, middle


# Veamos que ...
---
Los puntos rojos parece ser que se salen de la relación lineal. 
 
--

¿Cómo podrías explicar estos carros? Una posible hipótesis es que sean carros híbridos.

--

Podemos agregar una tercera dimensión a nuestra gráfica de dos dimensiones mediante la estética.

--

Es un elemento visual de los objetos en la gráfica. Puede ser tamaño, forma, transparencia, color

--

Podemos darnos cuenta que 5 de los 6 puntos que parecieran salirse de la relación es porque son carros de 2 plazas. En retrospectiva no podían ser híbridos pues éstos no tienen tamaños de motor tan grande.

--

¿Qué pasó con los suv? Para las formas sólo utiliza 6 diferentes formas por defecto

---
class: inverse, center, middle


# Viendo la gráfica y modificando parámetros ...
---
`r chunk_reveal("graph1", break_type = "rotate", widths = c(1,1), title = "### Viendo la gráfica y cambiando parámetros ...")`
```{r graph1, eval = F, echo = F}
ggplot(data = mpg) + 
geom_point(aes(x = displ, y = hwy, color = class))+ #ROTATE
geom_point(aes(x = displ, y = hwy, alpha = class))+ #ROTATE
geom_point(aes(x = displ, y = hwy, size = class))+ #ROTATE
geom_point(aes(x = displ, y = hwy, shape = class))+ #ROTATE
geom_point(aes(x = displ, y = hwy), size = 10)+ #ROTATE
geom_point(aes(x = displ, y = hwy), color = "red")+ #ROTATE
geom_point(aes(x=displ, y=hwy), shape=1, fill="red") #ROTATE
```
---
class: inverse, center, middle


# Ejercicios 2
---

¿Qué hay de malo con este código?

--

ggplot(data = mpg) + 
  geom_point(mapping = aes(x = displ, y = hwy, color = "blue"))

--

¿Qué variables de mpg son categóricas?

--

¿Qué variables de mpg son continuas?

--

¿Cómo puedes saber esta información cuando corres mpg?

--

Mapea una variable continua para color, tamaño y forma

--

¿Qué hace la estética "stroke"? pista: utiliza ?geom_point

--

¿Qué pasa si en lugar de poner una variable ponemos una condición? ej: aes(color = displ < 5)

---
class: inverse, center, middle


# 2 - Resolviendo algunos de ejemplo ...
---
`r chunk_reveal("graph2", break_type = "rotate", widths = c(1.5,1), title = "### ¿Qué hay de malo con este código?¿Qué hace la estética stroke? y Sobre la condición")`
```{r graph2, eval = F, echo = F}
ggplot(data = mpg) + 
geom_point(aes(x = displ, y = hwy, color = "blue")) +#ROTATE
geom_point(aes(x = displ, y = hwy), shape = 21, stroke = 3, fill= "red") +#ROTATE
geom_point(aes(x = displ, y = hwy, size = displ < 5), shape = 21) +#ROTATE
geom_point(aes(x = displ, y = hwy), shape = 21) #ROTATE
```
---
class: inverse, center, middle



# Problemas comunes
---

  typeo

--

  + paréntesis

--

  + comillas
    
--

  + ggplot(data = mpg) + 
    geom_bar(mapping = aes(x = displ, y = hwy, size = year))

--

  + '+' en consola

--

  + '+' en renglón

--

  + Ayuda y ve ejemplos

--

  + Lee el error y googlea el error

---
class: inverse, center, middle


<!-- Facets -->


# Facets 
---
`r chunk_reveal("graph4", break_type = "rotate", widths = c(1,1), title = "### El uso de Facets")`
```{r graph4, eval = F, echo = F}
ggplot(data = mpg) + 
  geom_point(mapping = aes(x = displ, y = hwy)) + 
  facet_wrap(~ class, nrow = 2) +#ROTATE 
  facet_grid(drv ~ cyl) #ROTATE
```
---
class: inverse, center, middle



# Ejercicios 3
---

¿Qué pasa cuando utilizas los facets en variables continuas?

--

¿Qué significan los campos vacíos en facet_grid(drv ~cyl)? ¿Cómo se relacionan con esta gráfica?

--

¿Qué gráficas realiza el siguiente código? ¿Qué significa .? 

--

ggplot(data = mpg) + 
  geom_point(mapping = aes(x = displ, y = hwy)) +
  facet_grid(. ~ drv)

--

¿Qué ventajas y desventajas hay al utilizar facets sobre usar la estética del color? ¿Cómo podría cambiar el balance si tuviéramos una bd más grande?

--

¿Qué hace los parámetros nrow y ncol de facet_wrap? Qué otros parámetros contralan el diseño de los páneles individualmente? ?facet_wrap

--

Cuando utilizas facet_grid debes poner la viarable con mayor número de categorías únicas en las columnas ¿Por qué?

---
class: inverse, center, middle



# 3- Resolviendo algunos de ejemplo ...
---

`r chunk_reveal("graph5", break_type = "rotate", widths = c(1,1), title = "### ¿Qué pasa cuando utilizas los facets en variables continuas? ")`
```{r graph5, eval = F, echo = F}
ggplot(data = mpg) + 
  geom_point(mapping = aes(x = displ, y = hwy)) + 
  facet_wrap(~ displ, nrow = 2) +#ROTATE
  facet_grid(. ~ drv) +#ROTATE
  facet_wrap(~drv,ncol = 3) +#ROTATE
  facet_grid(. ~ cyl) +#ROTATE
  facet_wrap(~ class, nrow = 2) +#ROTATE
```

---
class: inverse, center, middle


# Resolviendo algunos más de ejemplo ...
---

`r chunk_reveal("graph6", widths = c(1.2,1), title = "### ¿Qué ventajas y desventajas hay al utilizar facets sobre usar la estética del color?")`
```{r graph6, eval = F, echo = F}
ggplot(data = mpg) + 
  geom_point(mapping = aes(x = displ, y = hwy, color = class))
```

---
class: inverse, center, middle


<!-- Objetos Geométricos -->

# Objetos Geométricos
---
`r chunk_reveal("graph10", widths = c(1,1) )`

```{r graph10, eval = F, echo = F}
a <- ggplot(mpg) +
  geom_point(mapping = aes(x = displ, y = hwy))
  
b <- ggplot(mpg) +
  geom_smooth(mapping = aes(x = displ, y = hwy))

grid.arrange(a,b,nrow = 1)
```
---
class: inverse, center, middle



# Sobre los geoms
---

Diferentes geoms

--

Objeto geométrico para representar datos. 

--

Ej. 
  + gráfica de barras: geom de barras
  
--

  + gráfica de líneas: geom de líneas

--
  
  + gráfica de dispersión: geom de puntos
  
  + el geom de suavidad: valores ajustados

---
class: inverse, center, middle



# Cada geom tiene argumentos para ser mapeados
---
`r chunk_reveal("graph11", break_type = "rotate", widths = c(1.5,1), title = "### Diferentes geoms.")`

```{r graph11, eval = F, echo = F}
ggplot(data = mpg) + 
geom_point(mapping = aes(x = displ, y = hwy)) +#ROTATE 
geom_smooth(mapping = aes(x = displ, y = hwy)) +#ROTATE
geom_smooth(mapping = aes(x = displ, y = hwy, linetype = drv)) +#ROTATE
  
geom_point(aes(x = displ, y = hwy, color = drv)) + 
geom_smooth(aes(x = displ, y = hwy, linetype = drv, color = drv)) #ROTATE
```
---
class: inverse, center, middle


# 1 - Nuevos Geoms
---
`r chunk_reveal("graph12", widths = c(1,1), title = "### Nota que está gráfica contiene 2 geoms en una misma gráfica.")`

```{r graph12, eval = F, echo = F}
a <- ggplot(data = mpg) +
  geom_smooth(mapping = aes(x = displ, y = hwy))

b <- ggplot(data = mpg) +
  geom_smooth(mapping = aes(x = displ, y = hwy, group = drv))

c <- ggplot(data = mpg) +
  geom_smooth(
    mapping = aes(x = displ, y = hwy, color = drv),
    show.legend = FALSE
  )

grid.arrange(a,b,c,nrow = 1) #BREAK
```
---
class: inverse, center, middle


# 2 - Duplicar código
---
`r chunk_reveal("graph13", widths = c(1,1), title = "### Sólo es necesario poner + para agregar múltiples geoms en una misma gráfica.")`

```{r graph13, eval = F, echo = F}
ggplot(data = mpg) + 
  geom_point(mapping = aes(x = displ, y = hwy)) +
  geom_smooth(mapping = aes(x = displ, y = hwy)) #BREAK
```
---
class: inverse, center, middle


# 2 - Se pueden establecer mapeos globales
---
`r chunk_reveal("graph14", break_type = "rotate", widths = c(1,1), title = "### Mapeos globales.")`

```{r graph14, eval = F, echo = F}
ggplot(data = mpg, mapping = aes(x = displ, y = hwy)) + 
geom_point() + geom_smooth() +#ROTATE
geom_point(aes(color = class)) + geom_smooth() #ROTATE
```
---
class: inverse, center, middle

# Se puede especificar datos específicos por geom
---
`r chunk_reveal("graph15", widths = c(1,1), title = "### Mapeos globales.")`

```{r graph15, eval = F, echo = F}
ggplot(data = mpg, mapping = aes(x = displ, y = hwy)) + 
  geom_point(mapping = aes(color = class)) + 
  geom_smooth(data = filter(mpg, class == "subcompact"))
```
---
class: inverse, center, middle



# Ejercicios 4.1
---

+ 1- ¿Qué geom utilizarías para dibujar unagráfica de línea? Un diagrama de caja y brazos? ¿Un histograma? ¿Una gráfica de área?

--

+ 2- Corre este código en tu cabeza y has una predicción de cómo es el resultado:

--

ggplot(data = mpg, mapping = aes(x = displ, y = hwy, color = drv)) + 
  geom_point() + 
  geom_smooth(se = FALSE)
  
--

+ 3- ¿Qué hace el argumento show.legend = FALSE? ¿Para qué crees que lo utilicé anteriormente en ésta clase?

--

+ 4- ¿Qué hace el argumento se de la función geom_smooth()?

---
class: inverse, center, middle


# Ejercicios 4.2
---

+ 5- ¿Las siguientes dos líneas de código graficarán algo diferente? ¿Por qué?

--

ggplot(data = mpg, mapping = aes(x = displ, y = hwy)) + 
  geom_point() + 
  geom_smooth()

--

ggplot() + 
  geom_point(data = mpg, mapping = aes(x = displ, y = hwy)) + 
  geom_smooth(data = mpg, mapping = aes(x = displ, y = hwy))
  
---
class: inverse, center, middle

<!--- Transformación estadística --->


# 2 - Transformación estadística
---
`r chunk_reveal("graph16", break_type = "rotate", widths = c(1,1), title = "### Transformación estadística.")`

```{r graph16, eval = F, echo = F}
ggplot(data = diamonds) + 
geom_bar(mapping = aes(x = cut)) +#ROTATE
  stat_count(mapping = aes(x = cut)) #ROTATE
```
---
class: inverse, center, middle


# 1 - geom_bar
---
`r chunk_reveal("graph17", widths = c(1,1), title = "### Uso de geom_bar.")`

```{r graph17, eval = F, echo = F}
demo <- tribble(
  ~cut,         ~freq,
  "Fair",       1610,
  "Good",       4906,
  "Very Good",  12082,
  "Premium",    13791,
  "Ideal",      21551
)

ggplot(data = demo) +
  geom_bar(mapping = aes(x = cut))
```
---
class: inverse, center, middle

# Usando diferentes transformaciones
---
`r chunk_reveal("graph18", break_type = "rotate", widths = c(1.3,1), title = "### Transformación estadística.")`

```{r graph18, eval = F, echo = F}
ggplot(data = diamonds) + 
geom_bar(mapping=aes(x=cut, y=stat(prop), group=1)) +#ROTATE  
stat_summary(aes(x=cut,y=depth),fun.min=min,fun.max=max,fun=mean) #ROTATE
```
---
class: inverse, center, middle

# Ejercicios 5
---

+ 1- ¿Cuál es el geom por defecto de stat_summary? ¿Cómo podrías re hacer la gráfica anterior utilizando la función geom en lugar de stat geom_pointrange() el deffault de ese geom es identity pero lo podemos cambiar por summary?

--

+ 2- ¿Qué hace geom_col? ¿Cuál es la diferencia con geom_bar?

--

+ 3- La mayoría de las geoms y stats vienen en parejas que casi siempre se usan en conjunto. Has una lista de las parejas. ¿Qué tienen en común?
  
--

+ 4- ¿Qué variables computa stat_smooth? ¿Qué parámetros controla su comportamiento?

--

+ 5- ¿Porqué tenemos que poner group = 1? 

---
class: inverse, center, middle



# geom_bar vs geom_col
---
`r chunk_reveal("graph19", break_type = "rotate", widths = c(1,1), title = "### geom_bar vs geom_col")`

```{r graph19, eval = F, echo = F}
diamonds %>%
  count(cut) %>%
  ggplot() +
  geom_col(aes(x = cut, y = n)) +#ROTATE
  geom_bar(aes(y = cut))#ROTATE
```
---
class: inverse, center, middle



# geom_bar vs geom_col
---
`r chunk_reveal("graph20", break_type = "rotate", widths = c(1,1), title = "### geom_bar vs geom_col")`

```{r graph20, eval = F}
diamonds %>% 
ggplot() + geom_bar(mapping= aes(x = cut)) #ROTATE
count(cut) %>% ggplot() + geom_col(aes(x = cut, y = n)) #ROTATE
```
---
class: inverse, center, middle


# geom_bar vs geom_col
---
`r chunk_reveal("graph21", break_type = "rotate", widths = c(1,1), title = "### geom_bar vs geom_col")`

```{r graph21, eval = F}
diamonds %>% 
ggplot() + geom_bar(mapping= aes(x = cut)) #ROTATE
count(cut) %>% ggplot() + geom_col(aes(x = cut, y = n)) #ROTATE
```
---
class: inverse, center, middle


# La mayoría de las geoms y stats vienen en parejas 
---

geom_bar()	stat_count()

--

geom_bin2d()	stat_bin_2d()

--

geom_boxplot()	stat_boxplot()
  
--

geom_contour_filled()	stat_contour_filled()

--

geom_contour()	stat_contour()

--

geom_count()	stat_sum()

--

geom_density()	stat_density()

--

geom_sf()	stat_sf()

--

geom_smooth()	stat_smooth()

--

geom_hex()	stat_bin_hex()

--

geom_quantile()	stat_quantile()

---
class: inverse, center, middle


# ¿Por qué tenemos que poner group = 1?
---
`r chunk_reveal("graph22", break_type = "rotate", widths = c(1.3,1), title = "### ¿Por qué tenemos que poner group = 1?")`

```{r graph22, eval = F}
ggplot(data = diamonds) + 
geom_bar(aes(x = cut, y = after_stat(prop), group = 1)) #ROTATE
geom_bar(aes(x=cut,y=..count../sum(..count..),fill=color)) #ROTATE
```
---
class: inverse, center, middle


# pct sobre el grupo color
---
`r chunk_reveal("graph23", break_type = "rotate", widths = c(1.3,1), title = "### pct sobre el grupo color")`

```{r graph23, eval = F}
diamonds %>% 
ggplot() + geom_bar(aes(x=cut,y=after_stat(prop),group=color,fill = color)) #ROTATE
count(cut,color)%>%group_by(color)%>%mutate(pct = n/sum(n))%>%ggplot() + geom_col(aes(x=cut,y=pct,fill=color)) #ROTATE
```
---
class: inverse, center, middle



# pct sobre el grupo cut
---
`r chunk_reveal("graph24", break_type = "rotate", widths = c(1.3,1), title = "### pct sobre el grupo cut")`

```{r graph24, eval = F}
diamonds %>% 
ggplot() + geom_bar(aes(x=cut,group=color,fill=color),position="fill") #ROTATE

count(cut,color)%>%group_by(cut)%>%mutate(pct=n/sum(n))%>%ggplot()+geom_col(aes(x=cut,y=pct,fill=color)) #ROTATE
```
---
class: inverse, center, middle



# Ajuste de posición
---
`r chunk_reveal("graph25", break_type = "rotate", widths = c(1.3,1), title = "### Ajuste de posición")`

```{r graph25, eval = F}
ggplot(data = diamonds) + 
geom_bar(mapping = aes(x = cut, color = cut)) +#ROTATE
geom_bar(mapping = aes(x = cut, fill = cut)) +#ROTATE
geom_bar(mapping = aes(x = cut, fill = clarity)) +#ROTATE
geom_bar(aes(x=cut, fill=clarity), alpha=1/5, position="identity") +#ROTATE
geom_bar(aes(x = cut, colour = clarity), fill = NA, position = "identity") +#ROTATE
geom_bar(mapping = aes(x = cut, fill = clarity), position = "fill") +#ROTATE
geom_bar(mapping = aes(x = cut, fill = clarity), position = "dodge") +#ROTATE
```
---
class: inverse, center, middle



# Posición que funciona para gráficas de dispersión
---
`r chunk_reveal("graph26", break_type = "rotate", widths = c(1.3,1), title = "### Posición que funciona para gráficas de dispersión")`

```{r graph26, eval = F}
ggplot(data = mpg) + 
geom_point(mapping = aes(x = displ, y = hwy)) +#ROTATE
geom_point(mapping = aes(x = displ, y = hwy), position = "jitter") #ROTATE
```
---
class: inverse, center, middle


# Ejercicios de ajuste de posición 
---

1. ¿Cuál es el problema con esta gráfica? grafica puntos por encima porque hay múltiples observaciones por encima? 

--

ggplot(data = mpg, mapping = aes(x = cty, y = hwy)) + 
  geom_point()
  
--

¿Cómo se puede mejorar?

--

2. ¿Qué parámetros de geom_jitter controla la cantidad de vibración?

--

3. Compara y contrasta geom_jitter con geom_count 

--

4. ¿Cuál es la posición por defecto de geom_boxplot? Crea una visualización para demostrarla

---
class: inverse, center, middle


<!--- Sistema de coordenadas --->


# Sistema de coordenadas
---
`r chunk_reveal("graph27", break_type = "rotate", widths = c(1,1), title = "### coord_flip cambia los ejes x y y.")`

```{r graph27, eval = F, echo = F}
ggplot(data = mpg, mapping = aes(x = class, y = hwy)) + 
geom_boxplot() +#ROTATE
geom_boxplot() + coord_flip() #ROTATE
```
---
class: inverse, center, middle


# coord_quickmap
---
`r chunk_reveal("graph28", break_type = "rotate", widths = c(1,1), title = "### coord_flip cambia los ejes x y y.")`

```{r graph28, eval = F, echo = F}
nz <- map_data("nz")

ggplot(nz, aes(long, lat, group = group)) +
geom_polygon(fill = "white", colour = "black") +#ROTATE
geom_polygon(fill="white",colour="black")+coord_quickmap() #ROTATE
```
---
class: inverse, center, middle



# coord_polar
---
`r chunk_reveal("graph29", break_type = "rotate", widths = c(1,1), title = "### coord_flip cambia los ejes x y y.")`

```{r graph29, eval = F, echo = F}
bar <- ggplot(data = diamonds) + 
  geom_bar(
    mapping = aes(x = cut, fill = cut), 
    show.legend = FALSE,
    width = 1
  ) + 
  theme(aspect.ratio = 1) +
  labs(x = NULL, y = NULL)

bar + 
coord_flip() + #ROTATE
coord_polar() #ROTATE
```
---
class: inverse, center, middle



# Ejercicios de sistema de coordenadas
---

1. Cambia una gráfica de barras apilada por una de pie usando coordenadas polares 

--

2. ¿Qué hace la función labs? Lee la documentación
  
--

3. ¿Cuál es la diferencia entre coord_quickmap y coord_map?

--

4. ¿Qué te dice la siguiente gráfica de la relación entre cty y hwy? ¿Es importante coord_fixed? ¿Qué hace geom_abline()?

---
class: inverse, center, middle


<!-- Las capas de la gramática de las gráficas -->

# Las capas de la gramática de las gráficas
--

Ten en cuenta la siguiente plantilla:

    ggplot(data = <DATA>) +
    <GEOM_FUNCTION>(
    mapping = aes(<MAPPINGS>),
    stat = <STAT>,
    position = <POSITION>) +
    <COORDINATE_FUNCTION> +
    <FACET_FUNCTION>

---

1. Empezar con bd

--

2. Hacer alguna operación (stat_count)

--

3. Elegir un geom

--

4. Elegir los mapeos

--

5. Elegir el sistema de coordenadas

--

6. Si es necesario separar gráficas en partes

---
class: inverse, center, middle


```{css, eval = TRUE, echo = FALSE}
.remark-code{line-height: 1.5; font-size: 80%}

@media print {
  .has-continuation {
    display: block;
  }
}

code.r.hljs.remark-code{
  position: relative;
  overflow-x: hidden;
}

code.r.hljs.remark-code:hover{
  overflow-x:visible;
  width: 500px;
  border-style: solid;
}

.remark-slide-content {
  font-size: 28px;
  padding-top: 10px;
  padding-left: 10px;
  padding-right: 10px;
  padding-bottom: 10px;
}

.remark-slide-content > h1:first-of-type {
  margin-top: 0px;
}
```